臺灣嘉義地方法院民事判決
110年度嘉小字第931號
原      告  吳健輔  
被      告  侯美玉  
上列當事人間請求損害賠償事件，經本院於民國111年1月26日言
詞辯論終結，判決如下：
    主  文
一、被告應給付原告新臺幣9,475元，及自民國110年9月4日起至
    清償日止，按週年利率百分之5計算之利息。
二、原告其餘之訴駁回。
三、訴訟費用新臺幣1,000元，由被告負擔新臺幣598元，其餘由
    原告負擔。
四、本判決第1項得假執行。但被告如以新臺幣9,475元為原告供
    擔保，得免為假執行。
五、原告其餘假執行之聲請駁回。
    事實及理由
壹、程序事項
    按訴狀送達後，原告不得將原訴變更或追加他訴。但擴張或
    減縮應受判決事項之聲明者，不在此限；又原告於判決確定
    前，得撤回訴之全部或一部，民事訴訟法第255條第1項第3
    款及第262條第1項前段分別定有明文。此規定依同法第436
    條之23、第436條第2項，於簡易及小額訴訟程序均有適用。
    經查，原告原起訴請求被告甲○○、乙○○應賠償原告新臺幣（
    下同）15,850元，嗣於民國110年8月26日以書狀擴張請求自
    起訴狀繕本送達翌日起至清償日止，按年息百分之5計算之
    利息，並於110年10月18日調解程序期日撤回被告乙○○之部
    分。核原告前開所為訴之擴張及部分撤回，與前揭規定相符
    ，應予准許。
貳、實體事項
一、原告主張：
　㈠被告於110年2月16日在嘉義市○區○○街000號前因駕駛車輛左
    轉彎時搶先左轉，致直行原告車輛即訴外人張晏慈所有車牌
    號碼000-0000自小客車（下稱系爭車輛）受損，被告應負完
    全責任，並請求系爭車輛經維修支出修復費用15,850元（零
    件7,650元、工資8,200元），且訴外人張晏慈已將本次車輛
    損害賠償債權讓與原告等語。
　㈡並聲明：1.被告應給付原告15,850元，及自起訴狀繕本送達
    翌日起至清償日止，按年利率百分之5計算之利息。2.願供
    擔保，請准宣告假執行。
二、被告則以：被告並沒有搶先左轉，被告只是從巷子騎出來，
    那邊沒有待轉區也沒有交通號誌，警方的現場圖少畫了黃色
    網格，反觀原告經過路口應該要減速卻未減速，且原告之行
    車紀錄器有無國際認證令人存疑等語，資為抗辯。惟未為答
    辯聲明。
三、本院之判斷：
　㈠原告主張上述系爭車輛因本件車禍受損，且系爭車輛經送修
    復，支出修復費用15,850元（零件7,650元、工資8,200元）
    ，且系爭車輛所有人張晏慈已將本次車輛損害賠償債權讓與
    原告等情，業據其提出和泰汽車保養廠服務單、道路交通事
    故初步分析研判表、系爭車輛行照、車主與原告的身分證、
    原告駕照、車輛損害賠償債權請求權讓與同意書及交通部公
    路總局嘉義區監理所嘉雲區車輛行車事故鑑定會出具之鑑定
    意見書等件為證（本院卷第9、21至29、111至113頁），惟
    據被告否認，並以前詞置辯。
　㈡按因故意或過失，不法侵害他人之權利者，負損害賠償責任
    ；汽車、機車或其他非依軌道行駛之動力車輛，在使用中加
    損害於他人者，駕駛人應賠償因此所生之損害。但於防止損
    害之發生，已盡相當之注意者，不在此限，民法第184條第1
    項前段、第191條之2分別定有明文。又機車行駛之車道應依
    標誌或標線之規定行駛；左轉彎時，應距交岔路口30公尺前
    顯示方向燈或手勢，換入內側車道或左轉車道，行至交岔路
    口中心處左轉，並不得占用來車道搶先左轉，轉彎車並應讓
    直行車先行，道路交通安全規則第99條第1項、第102條第1
    項第5款、第7款訂有明文。另按雙黃實線設於路段中，用以
    分隔對向車道，並雙向禁止超車、跨越或迴轉，道路交通標
    誌標線號誌設置規則第149條第1項第8款亦有規定。而從本
    院當庭勘驗警附光碟之結果：「一、原告駕駛自小客車由東
    南往西北方向行駛(擷圖編號1）前方有一個交岔路口。二、
    原告欲通過前方交岔路口，影片中的路口左側並無車輛（如
    擷圖編號2）。三、原告車輛已過交岔路口，被告機車從左
    前方駛來(擷圖編號3）。四、兩車發生碰撞後，被告人車倒
    地（擷圖編號4）。」（本院卷第83至89、106頁），並對照
    道路交通事故現場圖（本院卷第41頁）可知，原告所駕駛之
    系爭車輛已過交岔路口，被告機車始跨越分向限制線（即雙
    黃線）從左前方駛來，顯見被告行經無號誌交岔路口左轉彎
    ，逆向斜穿且跨越分向限制線與系爭車輛發生碰撞，為本件
    車禍之肇事原因，原告則無肇事因素，被告應就本件車禍之
    發生負全部過失責任甚明，且被告之過失行為與系爭車輛受
    損害間，具有相當因果關係，被告自應負侵權行為損害賠償
    責任。
　㈢另不法毀損他人之物者，被害人得請求賠償其物因毀損所減
    少之價額；負損害賠償責任者，除法律另有規定或契約另有
    訂定外，應回復他方損害發生前之原狀。因回復原狀而應給
    付金錢者，自損害發生時起，加給利息。第1項情形，債權
    人得請求支付回復原狀所必要之費用，以代回復原狀。為民
    法第196條、第213條所明定。又請求賠償物被毀損所減少之
    價值，得以修護費用為估價標準，但以必要者為限，例如修
    理材料費以新品換舊品應予折舊（最高法院77年5月17日77
    年度第9次民事庭會議決議參照）。查系爭車輛之零件修理
    既係以新零件更換破損之舊零件，依上開說明，自應將零件
    折舊部分予以扣除。而系爭車輛受損所支出修理費用15,850
    元（零件7,650元、工資8,200元），業據其提出和泰汽車保
    養廠服務單為證。又依行政院所頒固定資產耐用年數表及固
    定資產折舊率表，【非運輸業用客車】之耐用年數為5年，
    依平均法計算其折舊結果（即以固定資產成本減除殘價後之
    餘額，按固定資產耐用年數表規定之耐用年數平均分攤，計
    算折舊額），每年折舊率為5分之1，並參酌營利事業所得稅
    查核準則第95條第6項規定「固定資產提列折舊採用定率遞
    減法者，以1年為計算單位，其使用期間未滿1年者，按實際
    使用之月數相當於全年之比例計算之，不滿1月者，以1月計
    」。而系爭車輛出廠時間為100年12月，迄本件車禍發生時
    即110年2月16日，已使用逾5年，依平均法，以汽車出廠後
    第5 年折舊後之殘值作為修繕零件之殘餘價值為1,275元【
    計算式：7,650元÷（5+1）＝1,275元】，另工資8,200元則無
    需折舊，故本件原告得請求被告賠償系爭車輛維修必要費用
    應為9,475元【計算式：1,275＋8,200】。逾此範圍之請求，
    即屬無據。
四、綜上所述，原告本於侵權行為及債權讓與之法律關係，請求
    被告給付9,475元及自起訴狀繕本送達翌日即110年9月4日（
    本院卷第35頁）起至清償日止，按週年利率百分之5計算之
    利息，為有理由，應予准許。其逾此範圍之請求，則無理由
    ，應予駁回。
五、本判決原告勝訴部分，係適用小額程序所為被告敗訴之判決
    ，依民事訴訟法第436條之20規定，應依職權宣告假執行。
    原告雖陳明願供擔保聲請宣告假執行，僅在促使法院注意依
    職權宣告假執行而已，至於原告敗訴部分，其訴既經駁回，
    其假執行之聲請亦失所附麗，應併予駁回。另依同法第392
    條第2項規定，職權宣告被告如預供擔保如主文第4項所示之
    金額，得免為假執行。
六、訴訟費用負擔之依據：依民事訴訟法第79條及同法第436條
    之19條第1項規定，確定本件訴訟費用額為第一審裁判費1,0
    00元，應由兩造依其勝敗比例分擔，即被告負擔598元【計
    算式：9,475÷15,850×1,000≒598（小數點以下四捨五入）】
    ，餘由原告負擔。
中　　華　　民　　國　　111 　年　　2 　　月　　16　　日
                  臺灣嘉義地方法院嘉義簡易庭
                                  法　官　周欣怡
以上正本係照原本作成。
如對本判決上訴，須於判決送達後20日內向本庭（嘉義市文化路
308之1號）提出上訴狀（均須按他造當事人之人數附繕本）。如
委任律師提起上訴者，應一併繳納上訴審裁判費。
民事訴訟法第436條之24第2項規定：對小額程序之第一審裁判之
上訴或抗告，非以其違背法令為理由，不得為之。
中　　華　　民　　國　　111 　年　　2 　　月　　16　　日
                                  書記官  葉芳如